臺灣臺北地方法院刑事判決
111年度簡上字第145號
上  訴  人
即  被  告  林松德


上列上訴人因違反毒品危害防制條例案件，不服本院於民國111
年7月19日所為111年度簡字第1529號第一審簡易判決（聲請簡易
判決處刑案號：111年度毒偵字第1464號），提起上訴，本院管
轄之第二審合議庭判決如下：
    主  文
上訴駁回。
    犯罪事實及理由
一、上訴得對於判決之一部為之。上訴得明示僅就判決之刑、沒
    收或保安處分一部為之，刑事訴訟法第348條第1項、第3項
    定有明文，依同法第455條之1第3項規定，於對簡易判決之
    上訴準用之。本案被告林松德提起上訴，於本院準備程序、
    審理中，均明示僅就原判決之刑之部分提起上訴（本院卷第
    63、163頁），檢察官未上訴，依前開規定，本案上訴範圍
    僅及於原判決之刑之部分，原判決之犯罪事實、論罪均已確
    定，逕引用如附件所載，就其中犯罪事實、罪名部分，作為
    本案審酌原判決量刑及定刑是否違法或不當之基礎。
二、被告上訴意旨略以：我平時為人規矩老實，已於偵查階段坦
    承犯罪、配合調查，犯後態度良好、深具悔意。我僅施用微
    量第二級毒品甲基安非他命，尿檢毒品濃度不高（安非他命
    838ng/mL、甲基安非他命2398ng/mL），犯罪情節輕微，實
    務上類此案情之施用第二級毒品犯罪，多判處有期徒刑2至4
    月，原判決量刑過重，請求撤銷改判較輕之刑云云。
三、維持原判決及駁回上訴之理由：
　㈠法官於有罪判決如何量處罪刑，係為實體法賦予審理法官裁
    量之刑罰權事項，法官行使此項裁量權，自得依據個案情節
    ，參酌刑法第57條所定各款犯罪情狀之規定，於法定刑度內
    量處被告罪刑；除有逾越該罪法定刑或法定要件，或未能符
    合法規範體系及目的，或未遵守一般經驗及論理法則，或顯
    然逾越裁量，或濫用裁量等違法情事之外，並不得任意指摘
    其量刑違法。且在同一犯罪事實與情節，如別無其他加重或
    減輕之原因，下級審法院量定之刑，亦無過重或失輕之不當
    情形，上級審法院對下級審法院之職權行使，原則上應予尊
    重。準此，第一審法院所為量刑，如非有上揭明顯違法情事
    ，尚難擅加指摘其違法或不當。
　㈡罪責相當與否，係以反應責任之不法內涵本體為判斷準據，
    而非求諸與另案量刑之相比較，另案之刑度裁量與本案不法
    內涵之衡量無關，並非犯罪行為人責任之所由，不得資為本
    案量刑輕重之依據。是個案之裁量判斷，除非有全然喪失權
    衡意義或其裁量行使顯然有違比例、平等諸原則之裁量權濫
    用之情形，否則縱屬犯罪類型雷同，仍不得將不同案件裁量
    之行使比附援引為本案之量刑輕重比較，以視為判斷法官本
    於依法獨立審判之授權所為之量情裁奪有否裁量濫用之情事
    。此與所謂相同事應為相同處理，始符合比例原則與平等原
    則之概念，迥然有別（最高法院111年度台上字第2615號判
    決論旨參照）。
　㈢原判決審酌被告前屢施用毒品，經觀察勒戒後，仍未能遠離
    毒害，再犯本案施用第二級毒品犯行，無視政府禁毒政策、
    毒品對社會風氣及治安之潛在危害，有科處刑罰警惕必要，
    並衡以施用毒品本質上屬戕害自己身心健康之行為，反社會
    性程度較低之可非難性，考量被告坦承犯行之犯後態度、自
    述高中畢業之智識程度、擔任理事長特別助理、小康之家庭
    經濟狀況，暨被告之前科紀錄、素行等一切情狀，量處有期
    徒刑6月之刑，並諭知如易科罰金之折算標準，係於法定刑
    度範圍內為刑之量定，未濫用或逾越裁量權限，亦無判決理
    由不備，或其他量刑輕重相差懸殊、違反比例原則、未符法
    規範體系及目的、未遵守一般經驗及論理法則等違法或不當
    之處。至被告前開所陳犯後態度、素行、本案犯罪情節等量
    刑因素，俱為原判決所適度評價斟酌，無從執為再減輕刑罰
    之事由。
　㈣況被告前因：①連續非法吸用化學合成麻醉藥品、連續幫助非
    法吸用化學合成麻醉藥品案件，經臺灣士林地方法院以84年
    度訴字第900號判決處有期徒刑5月、5月，應執行有期徒刑1
    0月，緩刑5年確定。②施用第二級毒品案件，經本院以93年
    度毒聲字第538號裁定送勒戒處所觀察、勒戒確定。③施用第
    二級毒品案件，經本院以97年度簡字第486號判決處有期徒
    刑4月確定。④施用第二級毒品案件，經本院以99年度簡字第
    4314號判決處有期徒刑5月確定。⑤施用第二級毒品案件，經
    臺灣新北地方法院（下稱新北地院）以100年度簡字第7548
    號判決處有期徒刑5月確定。⑥施用第二級毒品案件，經本院
    以102年度審簡字第408號判決處有期徒刑5月確定。⑦施用第
    二級毒品案件，經本院以103年度審簡字第483號判決處有期
    徒刑6月確定。⑧施用第二級毒品案件，經本院以106年度審
    簡字第738號判決處有期徒刑6月確定。⑨施用第二級毒品案
    件，經本院以107年度審簡字第1598號判決處有期徒刑6月確
    定。⑩施用第二級毒品案件，經臺灣高等法院以107年度上易
    字第2663號判決處有期徒刑6月確定。⑪施用第二級毒品案件
    ，經新北地院以109年度毒聲字第954號裁定送勒戒處所觀察
    、勒戒，於民國111年1月11日執行完畢釋放等情，有前開裁
    判、臺灣高等法院被告前案紀錄表可參（本院卷第69至78、
    83至116、123至125頁）。被告迭因施用毒品犯罪，經觀察
    、勒戒與論罪科刑，且數次經法院量處得易科罰金之上限即
    有期徒刑6月，仍不知悔改，復為本案施用毒品犯行，足認
    其深陷毒癮，不可自拔，實有科處刑罰以矯正及警惕之必要
    。原判決斟酌上情，復考量施用毒品犯罪之特殊罪質等一切
    情狀，再量處有期徒刑6月之刑，且諭知如易科罰金之折算
    標準，並無任何違法或不當之處。至被告所提他人施用毒品
    案件（參卷附臺灣臺東地方法院90年度東簡字第17號、89年
    度東簡字第392號、本院103年度審簡字第189號判決，本院
    卷第15至25頁），有關行為人屬性量刑事由，與本案顯有差
    異，自無從援引其他行為人之量刑情形，指摘原判決量刑違
    法或不當。
　㈤檢察官若未主張或具體指出證明方法，法院因而未論以累犯
    或依累犯規定加重其刑，基於累犯資料本來即可以在刑法第
    57條第5款「犯罪行為人之品行」中予以負面評價，自仍得
    就被告可能構成累犯之前科、素行資料，列為刑法第57條第
    5款所定「犯罪行為人之品行」之審酌事項。於此情形，該
    可能構成累犯之前科、素行資料既已列為量刑審酌事由，對
    被告所應負擔之罪責予以充分評價，依重複評價禁止之精神
    ，自無許檢察官事後循上訴程序，以該業經列為量刑審酌之
    事由應改論以累犯並加重其刑為由，指摘原判決未依累犯規
    定加重其刑違法或不當（最高法院110年度台上大字第5660
    號刑事大法庭裁定參照）。聲請簡易判決處刑意旨未主張被
    告構成累犯之事實及應加重其刑之事項，原判決未依累犯規
    定加重其刑，並無違法或不當。而被告之前科、素行資料，
    既經原判決列為量刑審酌事由，對被告所應負擔之罪責已予
    以充分評價，自無從由本院改論以累犯並裁量加重其刑，併
    此指明。
四、綜上，被告上訴指摘原審量刑過重，請求撤銷原判決並改判
    處較輕之刑，為無理由，應予駁回。
據上論斷，應依刑事訴訟法第455條之1第1項、第3項、第373條
、第368條，判決如主文。
本案經檢察官郭盈君聲請簡易判決處刑，檢察官廖彥鈞到庭執行
職務。
中　　華　　民　　國　　111 　年　　10　　月　　28　　日
                 刑事第十二庭  審判長法　官  黃怡菁
                                     法  官  郭又禎
                                     法  官  劉庭維
以上正本證明與原本無異。
不得上訴。
　　　　　　　　　　　　　　　　     書記官  陳福華
中　　華　　民　　國　　111 　年　　10　　月　　28　　日
附錄本案論罪科刑法條全文：
毒品危害防制條例第10條
施用第一級毒品者，處六月以上五年以下有期徒刑。
施用第二級毒品者，處三年以下有期徒刑。